【裁判字號】    98,抗,1254
【裁判日期】    981224
【裁判案由】    聲請撤銷緩刑
【裁判全文】
臺灣高等法院臺中分院刑事裁定          98年度抗字第1254號
抗 告 人
即受刑人  甲○○
上列抗告人因聲請撤銷緩刑案件，不服臺灣臺中地方法院中華民
國98年11月23日98年度撤緩字第 206號第一審裁定，提起抗告，
本院裁定如下：
    主    文
抗告駁回。
    理    由
一、抗告意旨略以：抗告人於緩刑期間之 200小時勞動服務已經
    執行完畢。另每月均有按時向觀護人報到，至99年 4月27日
    保護管束即將期滿。此次酒駕實因父親甫過世，心情不佳難
    以言喻，始有酒駕行為。抗告人距保護管束期滿只剩 4個月
    ，且易科罰金業已繳清，爰請求撤銷原裁定等語。
二、按受緩刑之宣告，於緩刑期內因故意犯他罪，而在緩刑期內
    受得易科罰金之有期徒刑、拘役或罰金之宣告確定，足認原
    宣告之緩刑難收其預期效果，而有執行刑罰之必要者，得撤
    銷其緩刑之宣告，刑法第75條之1第1項第2款定有明文。此
    規定係採用裁量撤銷主義，賦予法院撤銷與否之權限，特於
    該條第 1項規定實質要件為「足認原宣告之緩刑難收其預期
    效果，而有執行刑罰之必要」，供作審認之標準，亦即有此
    情形，法官應依職權本於合目的性之裁量，妥適審酌被告所
    犯前後數罪間，關於法益侵害之性質、違反法規範之情節是
    否重大、及被告主觀犯意所顯現之惡性、以及其反社會性等
    情，審認前案原為促使惡性輕微之被告或偶發初犯改過自新
    而宣告之緩刑，是否已難收其預期之效果，而有撤銷緩刑執
    行刑罰之必要。
三、經查：
（一）本件抗告人即被告甲○○因公共危險案件，經臺灣臺中地
      方法院於民國97年3月31日，以97年度交訴字第65號判處
      有期徒刑6月，如易科罰金，以新臺幣（下同）1千元折算
      1日，緩刑2年，並應向指定之公益團體、地方自治團體或
      社區提供200小時之義務勞務，緩刑期間付保護管束等情
      ，有臺灣高等法院被告前案紀錄表及上開刑事判決附卷可
      憑。然抗告人竟於緩刑期內即98年7月24日下午5時許起，
      至同日晚間7時10分許，在臺中市○○○路與建國北路口
      附近友人住處內飲酒後，已達不能安全駕駛動力交通工具
      之程度，竟仍於98年7月24日晚上7時10分許，騎乘車號
      XL6-920號輕型機車離開，欲前往臺中市○○路訪友。嗣
      於同日晚間7時35分，因抗告人騎乘上開機車行經臺中市
      ○○路與民權路口時，因車身搖擺不定等現象而為警攔停
      ，並對其施以呼氣式酒精濃度測試，測得酒精濃度為每公
      升1.18毫克，經檢察官聲請簡易判決處刑，並經臺灣臺中
      地方法院認抗告人係犯刑法第185條之3之公共危險罪，判
      處拘役59日，如易科罰金以1000元折算1日確定，有上開
      簡易判決聲請書及判決書各1份附卷可憑。
（二）原審審酌抗告人於前開緩刑期前，即曾因酒後駕車而犯公
      共危險罪，並因而左眼失去視力，深受酒後駕車所造成傷
      害之苦，然竟於緩刑期內，距前案執行完畢不到5年之時
      間，再犯公共危險罪，顯見抗告人並未珍惜前揭公共危險
      案中所受之緩刑寬典，更未心生警愓，真心悔誤，足認該
      緩刑之宣告對其已失可期待之影響作用，難收預期效果，
      而有執行刑罰之必要，與刑法第75條之1第1項第1款、第2
      款之規定相符。故原審裁量撤銷抗告人之緩刑宣告，認事
      用法並無不合。再者，本院審酌抗告人於前案公共危險罪
      之緩刑期內，更犯公共危險罪，其前後所犯均為公共危險
      罪，且犯罪時間相距不遠，堪認其不知悔改，有續行犯罪
      之惡意，顯非偶蹈法網或惡性輕微之偶發犯，其法治觀念
      薄弱，自身反省能力不足。前案之緩刑宣告難收預期效果
      ，而有執行刑罰之必要。至抗告意旨雖稱其係因父親過世
      心情不佳始飲酒，並非故意再犯罪，惟抗告人本身即曾因
      酒後駕車而深受其害，且於短時間內即再犯公共危險案件
      ，雖遭逢父喪實值同情，然不得以之作為應否撤銷緩刑之
      依據，無從據為免予撤銷緩刑宣告之事由，是抗告意旨執
      前事由，指摘原裁定不當，並無理由，應予駁回之。
四、據上論斷，應依刑事訴訟法第412條，裁定如主文。
中    華    民    國    98    年    12    月    24    日
            刑事第六庭    審判長法  官  李  文  雄
                                法  官  林  靜  芬
                                法  官  陳  如  玲
以上正本證明與原本無異。
不得抗告。
                                書記官  陳  如  慧
中    華    民    國    98    年    12    月    24    日


司法院資訊處製作；財團法人民間司法改革基金會備份。
